臺灣臺南地方法院刑事判決
111年度交簡上字第224號
上  訴  人
即  被  告  呂榮賢


上列上訴人即被告因過失傷害案件，不服本院111年度交簡字第1
440號中華民國111年7月29日刑事簡易判決（聲請簡易判決處刑
案號：111年度調偵字第514號），提起上訴，本院管轄之第二審
合議庭判決如下：
    主  文
原判決關於所處之刑，撤銷。
呂榮賢處拘役肆拾伍日，如易科罰金，以新臺幣壹仟元折算壹日
。緩刑貳年，並應按附表所示之賠償金額及方式，向乙○○支付損
害賠償。
    理  由
壹、程序事項：
一、按對於簡易判決有不服者，得上訴於管轄之第二審地方法院
    合議庭。第1項之上訴，準用刑事訴訟法第三編第一章及第
    二章除第361條外之規定，刑事訴訟法第455條之1第1項、第
    3項分別定有明文。再按上訴得明示僅就判決之刑、沒收或
    保安處分一部為之，刑事訴訟法第348條第3項亦定有明文。
    則依刑事訴訟法第455條之1第3項規定，本案簡易判決之上
    訴第二審程序，自得準用修正後刑事訴訟法第348條第3項規
    定。
二、查本件被告呂榮賢上訴意旨，係認其業已坦承犯行，且已與
    告訴人乙○○達成和解，原審量刑過重，並於本院審判期日陳
    明僅對量刑上訴（見本院簡上字卷第74頁)，且對於原判決
    （如附件）認定之犯罪事實及所引用之證據及理由、法條、
    罪名均同意，並無不服，檢察官及被告並均同意本院依照原
    審所判決之犯罪事實、證據、理由、引用法條及罪名為基礎
    ，僅調查量刑證據及就刑度辯論（見本院簡上字卷第74、75
    頁）。依據前述規定，本院僅就原判決量刑妥適與否進行審
    理，至於原判決其他部分（含原判決認定之犯罪事實及罪名
    ），則非本院審理範圍，先予指明。　　
貳、上訴論斷之理由：
一、被告上訴意旨主張：被告坦承犯行，且已與告訴人乙○○達成
    和解，約定給付乙○○新臺幣（下同）12萬5,000元，原審量
    刑過重，請求從輕量刑，並為緩刑之宣告等語。
二、關於其他刑之減輕事由：
　　被告於本件車禍肇事後，在偵查機關或有偵查犯罪職權之公
    務員尚未發覺其犯罪前，即主動向據報前來處理車禍之員警
    坦承其為肇事者，自首並接受裁判等情，有臺南市政府警察
    局第二分局交通分隊道路交通事故肇事人自首情形紀錄表（
    見警卷第27頁）附卷可按，合於自首之要件，爰依刑法第62
    條前段規定，減輕其刑。
三、量刑撤銷改判之理由：
　　原判決以被告罪證明確，因而予以論罪科刑，固非無見。惟
    查：被告於原審判決後已於本院審理時坦承犯行(見本院簡
    上字卷第61、74頁)，復已於民國111年10月13日與告訴人乙
    ○○達成和解，約定被告願給付乙○○12萬5,000元，乙○○同意
    不再追究被告之刑事責任等情，有本院111年10月13日111年
    度南簡字第1212號和解筆錄(見本院簡上字卷第67-68頁)在
    卷可稽。原審未及審酌上情，因而量處被告拘役55日，並諭
    知易科罰金之折算標準，所為刑之量定，稍嫌過重，容有未
    洽。被告上訴意旨，據此認為原審量刑不當，為有理由。原
    審量刑既有上開違誤，自屬難以維持，自應由本院將原判決
    關於所處之刑，予以撤銷改判，期臻妥適。
四、量刑：
㈠、爰審酌本件被告未曾受刑之宣告，堪認其素行尚佳，有臺灣
    高等法院被告前案紀錄表（見本院簡上字卷第81頁）存卷足
    參，其於本件車禍事故發生之過失程度、過失情節，且為肇
    事主因，告訴人乙○○於本件車禍事故之發生係肇事次因，本
    件車禍事故造成乙○○受有左側遠端橈骨骨折之傷害，被告所
    為應予非難；又考量被告終於本院審理時坦承犯行，犯後態
    度尚佳，且已於111年10月13日與乙○○達成和解，約定被告
    願給付乙○○12萬5,000元，乙○○同意不再追究被告之刑事責
    任等情，詳如前述；另兼衡被告自陳高中畢業之智識程度，
    目前無業，之前在工地做雜工，月收入約2萬5,000元至3萬
    元，已婚，有1個子女，未成年，需撫養小孩之家庭生活狀
    況（見本院簡上字卷第79頁）等一切情狀，就被告所犯刑法
    第284條前段之過失傷害罪，量處如主文欄第2項所示之刑，
    並諭知易科罰金之折算標準，以示懲儆。
㈡、緩刑宣告：
　　被告未曾因故意犯罪受有期徒刑以上刑之宣告，有前開臺灣
    高等法院被告前案紀錄表在卷可參，其因一時疏失，致罹刑
    章，且坦承犯行，深具悔意，並已於111年10月13日與告訴
    人乙○○達成和解，約定被告願給付乙○○12萬5,000元，乙○○
    同意不再追究被告之刑事責任等情，信其經本次偵、審程序
    ，當知所警惕而無再犯之虞，故認上開所宣告之刑以暫不執
    行為適當，爰依刑法第74條第1項第1款規定，併予諭知緩刑
    2年，以啟自新。另按緩刑宣告，得斟酌情形，命犯罪行為
    人向被害人支付相當數額之財產或非財產上之損害賠償，刑
    法第74條第2項第3款亦有明文。本件被告與乙○○雖已成立和
    解，然被告因無力一次負擔全部賠償金額，雙方僅達成分期
    賠償之協議，故本院為兼顧乙○○之權益，確保被告於緩刑期
    間內按其承諾之賠償金額及方式履行，以確實收緩刑之功效
    ，認如課予被告於緩刑期內按和解及承諾之內容支付乙○○損
    害賠償之負擔，應屬適當，乃依前揭規定，併諭知被告於緩
    刑期間應依附表所示之賠償金額及方式，向乙○○履行賠償義
    務。末因緩刑之宣告，係國家鑒於被告能因知所警惕而有獲
    得自新機會之期望，特別賦予宣告之刑暫不執行之寬典，倘
    被告未遵循本院所諭知前揭緩刑期間之負擔而情節重大，或
    被告在緩刑期間又再犯罪，或有其他符合法定撤銷緩刑之原
    因者，均可能由檢察官聲請撤銷本件緩刑宣告，而生仍須執
    行所宣告之刑之後果，併予指明。
據上論斷，應依刑事訴訟法第455條之1第1項、第3項、369條第1
項前段、第364條、第299條第1項前段，刑法第284條前段、第62
條前段、第41條第1項前段、第74條第1項第1款、第2項第3款，
判決如主文。
本案經檢察官蘇榮照聲請以簡易判決處刑，檢察官粟威穆到庭執
行職務。　　
中　　華　　民　　國　　111 　年　　11　　月　　22　　日
　　　　　　　　　刑事第十庭    審判長法　官  陳金虎
　　　　　　　　　                    法  官  陳鈺雯
　　　　　　　　　                    法  官  王鍾湄
以上正本證明與原本無異。
不得上訴。
　　　　　　　　　　　　　　　　　　　書記官　李諾櫻　　
中　　華　　民　　國　　111 　年　　11　　月　　22　　日
附錄本案論罪科刑法條全文
中華民國刑法第284條：
因過失傷害人者，處1年以下有期徒刑、拘役或10萬元以下罰金
；致重傷者，處3年以下有期徒刑、拘役或30萬元以下罰金。
附表：（以下金額單位均為新臺幣）   賠償金額 賠償方式 備註 被告應向乙○○支付12萬5,000元。 被告於緩刑期內應履行之事項：以每月為1期，分6期給付，自111年11月至112年3月按月於每月15日(含當日)前給付2萬元，最後1期於112年4月15日(含當日)前給付2萬5,000元。如有1期未給付全部債務視為全部到期。 左列內容係依照被告與乙○○於111年10月13日所簽立和解筆錄（見本院簡上字卷第67-68頁）之和解條件，按刑法第74條第2項第3款之規定，命被告應向乙○○支付之損害賠償；另依同條第4項之規定，得為民事強制執行名義。 
附件：
臺灣臺南地方法院刑事簡易判決
111年度交簡字第1440號
聲　請　人　臺灣臺南地方檢察署檢察官
被　　　告　呂榮賢　男　(民國00年0月00日生)
　　　　　　　　　　身分證統一編號：Z000000000號
　　　　　　　　　　住○○市○區○○○街000○0號
上列被告因過失傷害案件，經檢察官聲請以簡易判決處刑（111
年度調偵字第514號），本院判決如下：
    主  文
呂榮賢犯過失傷害罪，處拘役伍拾伍日，如易科罰金，以新臺幣
壹仟元折算壹日。
    事實及理由
一、本件犯罪事實及證據，均引用檢察官聲請簡易判決處刑書之
    記載（如附件）。並補充：本件肇事責任歸屬，經送臺南市
    車輛行車事故鑑定覆議委員會覆議結果，同臺南市車輛行車
    事故鑑定會之鑑定意見，即「呂榮賢駕駛普通重型機車，提
    前左轉，轉彎車未讓直行車先行，為肇事主因。乙○○駕駛普
    通輕型機車，未注意車前狀況，為肇事次因」有該委員會覆
    議意見書可稽（院卷第59-60頁）。
二、核被告所為，係犯刑法第284條前段之過失傷害罪。被告於
    肇事後留在現場，主動向到場處理警員坦承其為肇事者，有
    道路交通事故肇事人自首情形紀錄表可稽，核符自首要件，
    爰依刑法第62條前段規定，減輕其刑。
三、爰審酌被告騎機車疏未注意而肇致本件事故，致告訴人受有
    傷害，駕駛行為確屬不當，兼衡被告為肇事主因，告訴人為
    肇事次因，及告訴人所受傷勢等一切情狀，量處如主文所示
    之刑，並諭知易科罰金之折算標準。
四、依刑事訴訟法第449第1項前段、第454條第2項，逕以簡易判
    決處刑如主文。
五、如不服本判決，應於判決送達之日起20日內，向本院提出上
    訴狀。
中　　華　　民　　國　　111 　年　　7 　　月　　29　　日
　　　　　　　　　刑事第十一庭  法　官　周宛瑩
以上正本證明與原本無異。
  　　　　　　　　　　　　　　　書記官　李諾櫻
中　　華　　民　　國　　111 　年　　7 　　月　　29　　日
附錄論罪法條：
中華民國刑法第284條
因過失傷害人者，處1年以下有期徒刑、拘役或10萬元以下罰金
；致重傷者，處3年以下有期徒刑、拘役或30萬元以下罰金。
附件：
臺灣臺南地方檢察署檢察官聲請簡易判決處刑書　
                                    111年度調偵字第514號
　　被　　　告　呂榮賢　男　OO歲（民國00年0月00日生）
　　　　　　　　　　　　住○○市○區○○○街00000號　
　　　　　　　　　　　　國民身分證統一編號：Z000000000號
上列被告因過失傷害案件，業經偵查終結，認為宜以簡易判決處
刑，茲將犯罪事實及證據並所犯法條分敘如下：
　　　　犯罪事實
一、呂榮賢於民國110年4月27日20時21分許，騎乘車牌號碼000-
    0000號普通重型機車，沿臺南市中西區五妃街由東往西方向
    行駛，行經該路段與健康路1段170巷之交岔路口時，原應注
    意汽車行駛至交岔路口，其左轉彎時，應距交岔路口三十公
    尺前顯示方向燈或手勢，換入內側車道或左轉車道，行至交
    岔路口中心處左轉，並不得占用來車道搶先左轉，且轉彎車
    應讓直行車先行，而依當時天候陰、夜間有照明、路面乾燥
    、無缺陷、無障礙物、視距良好之情狀，客觀上並無不能注
    意之情形，竟疏未注意及此，貿然左轉，適對向乙○○騎乘車
    牌號碼000-0000號普通重型機車行駛至該路口，亦疏未注意
    車前狀況，雙方因而發生碰撞，致乙○○受有左側遠端橈骨骨
    折之傷害。
二、案經乙○○訴由臺南市政府警察局第二分局報告偵辦。
　　　　證據並所犯法條
一、訊據被告呂榮賢固供認有於上揭時、地，與告訴人乙○○發生
    交通事故之事實，惟矢口否認有何過失傷害犯行，辯稱：我
    當時左轉時已進入健康路1段170巷的行人穿越線，聽見對方
    驚叫聲時，想閃避已來不及，發生車禍時我騎過黃網區，我
    認為自己沒有過失云云。經查，上揭犯罪事實，業據告訴人
    乙○○指訴綦詳，復有道路交通事故現場圖、道路交通事故調
    查報告表（一）（二）、國立成功大學醫學院附設醫院診斷
    證明書、現場暨車損照片、監視器錄影光碟暨畫面擷取等在
    卷可稽。按汽車行駛至交岔路口，其左轉彎時，應距交岔路
    口三十公尺前顯示方向燈或手勢，換入內側車道或左轉車道
    ，行至交岔路口中心處左轉，並不得占用來車道搶先左轉；
    轉彎車應讓直行車先行，道路交通安全規則第102條第1項第
    5款、第7款定有明文，被告騎車自應注意遵守上揭規定，且
    依當時情形又無不能注意之情事，被告竟疏於注意及此，致
    與告訴人所騎乘之機車發生碰撞，造成告訴人受有前揭傷害
    ，被告顯有過失；且本件交通事故，經送臺南市車輛行車事
    故鑑定會鑑定結果，亦同此意見，此有該會函文及鑑定意見
    書（111年1月11日南市交鑑字第OOOOOOOOOO號、南鑑000000
    0案）在卷可參。再告訴人確因本件車禍而受傷，則被告之
    過失行為與告訴人之傷害結果間，自具有相當因果關係。被
    告所辯，顯係事後卸責之詞，自不足採。本件事證明確，被
    告犯嫌堪予認定。
二、核被告所為，係犯刑法第284條前段之過失傷害罪嫌。被告
    於肇事後，於警員前往現場處理時，當場承認為肇事人，有
    臺南市政府警察局第二分局交通分隊道路交通事故肇事人自
    首情形紀錄表1紙附卷可稽，合於刑法自首之要件，請依刑
    法第62條規定得減輕其刑。
三、依刑事訴訟法第451條第1項聲請逕以簡易判決處刑。
　　此　　致
臺灣臺南地方法院
中　　華　　民　　國　 111　　年　　3 　　月　　15　　日
　　　　　　                  檢察官  蘇榮照
本件證明與原本無異
中　　華　　民　　國　 111　　年　　3 　　月　　30　　日
                              書記官  鍾明智
所犯法條：中華民國刑法第284條
因過失傷害人者，處 1 年以下有期徒刑、拘役或 10 萬元以下
罰金；致重傷者，處 3 年以下有期徒刑、拘役或 30 萬元以下
罰金。
附記事項：本件係依刑事訴訟法簡易程序辦理，法院簡易庭得不
傳喚被告、輔佐人、告訴人、告發人等出庭即以簡易判決處刑；
被告、被害人、告訴人等對告訴乃論案件如已達成民事和解而要
撤回告訴或對非告訴乃論案件認有受傳喚到庭陳述意見之必要時
，請即另以書狀向簡易法庭陳述或請求傳訊。